臺灣高雄地方法院民事裁定              100年度抗字第229號
抗  告  人  黃秉和原名：黃志.
相  對  人  陳銀雀
上列抗告人因與相對人間本票裁定事件，對於中華民國100 年9
月16日本院100 年度司票字第3023號裁定提起抗告，本院裁定如
下：
    主  文
抗告駁回。
抗告程序費用新台幣壹仟元由抗告人負擔。
    理  由
一、按執票人向本票發票人行使追索權時，得聲請法院裁定後強
    制執行。票據法第123 條定有明文。又本票執票人依上開法
    條之規定，聲請法院裁定及抗告法院之裁定，僅依非訟案件
    程序，以審查強制執行許可與否，並無確定實體上法律關係
    存否之效力，如發票人就票據債務之存否有爭執時，應由發
    票人提起確認之訴，以資解決，最高法院56年台抗字第714
    號、57年台抗字第76號著有判例意旨。
二、本件抗告意旨略以：抗告人於民國100 年6 月20日簽發附表
    所示本票（下稱系爭本票），係相對人以向抗告人之服務機
    關揭發兩造間發生婚外情及育有私生子為由，脅迫抗告人給
    付新臺幣2,500,000 元，抗告人受脅迫，且陷於輕率無經驗
    ，始同意簽發系爭本票，然抗告人現已依民法第92條、第74
    條規定撤銷簽發系爭本票之意思表示，爰依法提出抗告等語
    。
三、按在票據上簽名者，依票上所載文義負責，票據法第5 條第
    1 項定有明文。本件相對人主張執有系爭本票，並載明免除
    作成拒絕證書，惟經屆期提示仍未獲付款，遂依票據法第12
    3 條聲請裁定許可強制執行等情，業據其提出系爭本票（見
    原審卷第3 頁）為證；且經本院依形式上審核系爭本票應記
    載事項均記載齊備，並無票據無效情形存在，從而抗告人既
    為發票人，依法自應負發票人責任，故原裁定依據相對人所
    提出之系爭本票為形式上判斷，據以准許強制執行，並無違
    誤。縱認抗告人主張受脅迫而簽發系爭本票，業已主張撤銷
    事由等節，因均屬實體爭執，應由抗告人另訴解決，本件非
    訟程序不得加以審究，仍應為許可強制執行之裁定。
四、據上論結，本件抗告為無理由，依非訟事件法第46條、第21
    條第2 項、第24條第1 項，民事訴訟法第495 條之1 第1 項
    、第449 條第1 項、第95條、第78條，裁定如主文。
中    華    民    國   100    年    10    月    3     日
                  民事第五庭  審判長法  官   張維君
                                    法  官   秦慧君
                                    法  官   何佩陵
以上正本證明與原本無異。
如不服本裁定應於送達後10日內向本院提出再抗告狀（並按他造
當事人之人數附繕本），並繳納再抗告費新台幣1,000 元。再為
抗告僅得以適用法規顯有錯誤為理由，並應委任律師為代理人。
中    華    民    國   100    年    10    月    3     日
                                    書記官   陳喜苓
┌────────────────────────────────────┐
│附表：                                                                  │
├──┬────┬────┬────────┬──────┬───────┤
│編號│發票日  │ 到期日 │票面金額(新台幣)│ 利息起算日 │票  據  號  碼│
├──┼────┼────┼────────┼──────┼───────┤
│001 │100.6.20│100.7.15│2,500,000元     │100.7.15    │CH680928      │
└──┴────┴────┴────────┴──────┴───────┘